【裁判字號】    90,毒抗,1038
【裁判日期】    901231
【裁判案由】    毒品危害防制條例
【裁判全文】
臺灣高等法院刑事裁定                            九十年度毒抗字第一０三八號
    抗  告  人
    即  被  告  甲○○
右抗告人因毒品危害防制條例案件，不服臺灣桃園地方法院民國九十年十月三十一日
九十年度毒聲字第四一二九號裁定（聲請案號：臺灣桃園地方法院檢察署九十年度毒
偵字第三○六四號），提起抗告，本院裁定如左：
    主  文
原裁定撤銷，發回臺灣桃園地方法院。
    理  由
一、抗告意旨略以：
    (一)原審查扣之吸食器，係抗告人於八十九年間吸食安非他命時所購置，伊自勒戒
      之後，即未有吸毒之慾，該吸食器應係當年購買而忘記丟棄。
    (二)抗告人尿液檢驗雖呈安非他命陽性反應，惟因伊斯時感冒服用之感冒糖漿成分
      含有DH-Methylephedrine Hydrochloride（麻黃素），且伊因嚴重車禍造成兩
      側下肢多處骨折，並致右下肢截肢，故伊長期服用民間中藥草，上二者乃肇致
      尿液檢驗呈安非他命陽性反應之因，伊並未吸食安非他命等語。
二、按抗告法院認為抗告有理由者，應以裁定將原裁定撤銷，於有必要時，並自為裁
    定，刑事訴訟法第四百十三條定有明文。次按尿液毒品檢驗如以薄層分析Thin-L
    ayer Chromatography等初步篩檢方式實施檢驗，有可能因藥品交叉反應，在尿
    液中產生偽陽性之毒品反應，若因缺乏其他確切之佐證而有所爭執時，尚須以質
    譜分析或氣相層析等較精密之實驗方式進行確認檢驗，則可完全排除偽陽性反應
    ，為法務部調查局第六處八十七年九月二十二日發技(一)字第八七○七一四九一
    號函所揭示意旨。
三、原審裁定以，經警於查獲日即九十年八月三日下午六時許，所採取抗告人之尿液
    （尿液編號：Ｅ－三一四）檢驗後，發現有第二級毒品安非他命陽性反應，有桃
    園縣衛生局出具之不法藥物尿液檢定書附卷可稽，因認抗告人有施用安非他命犯
    行，依毒品危害防制條例第二十條第三項、觀察勒戒處分執行條例第三條第一項
    規定，裁定抗告人應送勒戒處所觀察、勒戒，固非無見。惟查，抗告人否認施用
    安非他命，而經警於上開時間所採抗告人之尿液，雖經桃園縣衛生局檢驗結果，
    發現有安非他命陽性反應，惟觀諸該局出具之報告書，其檢驗尿液所採用之檢驗
    方法載明為：1.ＥＭＩＴ2.ＴＯＸＩ－ＬＡＢ（屬於薄層分析篩檢方式），所進
    行者僅為初步篩檢，過程所採檢驗方式是否已達確認檢驗所需精準程度，有無因
    偽陽性反應致發生檢驗錯誤可能，原審俱未調查認定。抗告人既否認施用毒品，
    為求毋枉毋縱，自應先就相關檢驗疑義予以查明俾為正確適用法律之依據。原審
    未予查明，即遽行命付觀察勒戒，尚嫌速斷。抗告意旨指摘原裁定不當為有理由
    ，應由本院撤銷原裁定，發回原法院詳為查處。
四、據上論斷，應依刑事訴訟法第四百十三條前段，裁定如主文。
中      華      民      國     九十     年     十二     月    三十一    日
                                臺灣高等法院刑事第二十庭
                                    審判長法  官  葉  麗  霞
                                          法  官  范  清  銘
                                          法  官  段  景  榕
右正本證明與原本無異。
不得再抗告。
                                          書記官  黃  嬿  婉
中      華      民      國     九十     年     十二     月    三十一    日


司法院資訊處製作；財團法人民間司法改革基金會備份。
